【裁判字號】    89,易,370
【裁判日期】    891013
【裁判案由】    贓物
【裁判全文】
臺灣宜蘭地方法院刑事判決                          八十九年度易字第三七號
    公  訴  人  臺灣宜蘭地方法院檢察署檢察官
    被      告  甲○○
右列被告因贓物案件，經檢察官提起公訴（八十九年度偵字第八八八號），本院判決
如左：
    主  文
甲○○故買贓物，處有期徒刑參月，緩刑貳年。
    事  實
一、甲○○對於懸掛偽造車牌號碼Ｎ四—０五五０號之自用小客車（車體引擎號碼Ａ
    三二Ｄ００一六０號、原車牌號碼ＬＱ—七九三０號、係張美純所有於八十七年
    一月十一日晚上十一時許在新竹縣竹北博愛街二百五十七巷口失竊），係來源不
    明之贓物已有認識，竟於八十七年八、九間，向不詳姓名之人，以新台幣（下同
    ）十二萬元故買之，復於八十八年三月二十八日，以二十萬元出售予許阿同（經
    臺灣宜蘭地方法院檢察署另行起訴），嗣經警循線查獲上情。
二、案經臺灣宜蘭地方法院檢察署檢察官自動檢舉偵查起訴。
    理  由
一、訊據被告固不否認有以十二萬元取得上揭自小客車，嗣並以二十萬元賣給許阿同
    ，惟矢口否認有上開贓物犯行，辯稱：是向廖金龍買的，當時廖金龍自稱為「黃
    義仁」之人，向伊借十二萬元，車子即放在伊那邊使用，並表示若未還錢車子就
    給伊，並有交付資料相符之車籍資料，伊並不知道是贓物。
    （一） 經查，車體引擎號碼Ａ三二Ｄ００一六０號、原車牌號碼ＬＱ—七九三
           ０號、係張美純所有於八十七年一月（起訴書誤載為二月）十一日晚上
           十一時許在新竹縣竹北博愛街二百五十七巷口失竊，並經懸掛偽造車牌
           Ｎ四—０五五０，有車輛竊盜、車牌失竊資料個別查詢表及宜蘭縣警察
           局蘇澳分局八十八年五月二十七日澳警刑字第九三三號函可憑，顯見原
           車牌號碼ＬＱ—七九三０號，後經人懸掛偽造車牌Ｎ四—０五五０號之
           自用小客車，係屬贓物，應可確定。而被告以十二萬元取得該車後，再
           以二十萬元之價格轉手許阿同，亦據被告自承，核與許阿同所供相符。
 （二）又被告雖辯稱上揭自小客車係一名自稱「黃義仁」之人向伊借十二萬元
           時，暫供以為擔保質押予伊。然依卷附之借據上載「‧‧‧茲向甲○○
           借款新台幣肆拾萬整暫持本人所有日產、2000cc轎車一部爰供質押，若
           無法返還‧‧‧願以此車做為款項‧‧‧」等，與被告前開供稱「黃義
           仁」向其借款十二萬元云云，互核之下，已有出入不一之情，且被告若
           真有四十萬元之債權，因他人而屆期未還，而以該車抵償時，被告亦不
           可能僅以二十萬元之價格轉手賠售該自小客車，是被告所辯，實有瑕疵
           可指，而難以採信。另被告雖又辯稱該名「黃義仁」向伊借款時，林志
           雄在場云云。惟經本院質之證人乙○○於本院審理時結證稱：「‧‧‧
           有一位廖金龍跟我說他要賣車，叫我介紹朋友給他認識，我有介紹沈書
           龍給他‧‧‧」等語，更與被告辯稱借款情形不符。參以，被告亦坦承
           前開自稱「黃義仁」之人，是乙○○介紹的等語，則乙○○均知該人稱
           「廖金龍」而非「黃義仁」，則被告於相互間介紹認識時怎有不知之理
           ？而「廖金龍」交付「黃義仁」之行車資料及「黃義仁」之借據之時，
           被告豈不會懷疑其身份不符？益見被告前開所辯顯與情理不符。
    （三）再查，被告於本院審理時自承上開自小客車當時看起來很新、伊覺得很便
          宜等語，參以上揭自小客車係一九九六年份，有前開車輛竊盜、車牌失竊
          資料個別查詢資料表可憑，是被告以十二萬元之代價取得該自小客車，與
          市價相較，顯然過低，顯見被告於取得上揭車輛時，對該車係屬來源不明
          之贓物應有認識，另參，上揭自小客車所懸掛之Ｎ四—０五五０車牌，因
          「一、四周孔洞毛邊與真牌不符，真牌毛邊朝上該牌朝下。二、字體與真
          牌不符。三、印製方法不同：真牌採滾輪機印製，該牌採塗抹方式印刷黑
          色部分字體。」係屬偽造，有宜蘭縣警察局蘇澳分局八十八年五月二十七
          日澳警刑字第九三三號函可憑，是該自小客車所懸掛之偽造車牌有多處明
          顯與真牌不同，衡情被告實不難發現，是被告對於該車係屬贓物實難諉為
          不知，綜上被告前開所辯，顯係卸責，並不足採，被告犯行堪以認定，應
          依論科。
二、核被告所為係犯刑法第三百四十九條第二項之故買贓物罪嫌。爰審酌被告犯罪之
   動機、目的、因犯罪所得利益、犯罪對被害人所造成之損害及犯罪後之態度等一
    切情狀，量處如主文所之刑。又被告未曾受有期徒刑以上刑之宣告，有臺灣高等
    法院刑案紀錄簡覆表附卷足憑，被告經此教訓，當知警惕，應無再犯之虞，本院
    認前所宣告之刑以暫不執行為適當，爰併宣告緩刑二年，以啟自新。
據上論斷，應依刑事訴訟法第二百九十九條第一項前段、刑法三百四十九條第二項、
七十四條第一款、罰金罰鍰提高標準條例第一條前段，判決如主文。
本案經檢察官林吉泉到庭執行職務
中    華    民    國      八十九      年    十        月      十三      日
                                  臺灣宜蘭地方法院刑事第二庭
                                      法  官
右正本證明與原本無異。
如不服本判決，應於判決送達後十日內，向本院提出上訴狀。
所犯法條：
中華民國刑法第三百四十九條第二項：
搬運、寄藏、故買贓物或為牙保者，處五年以下有期徒刑、拘役或科或併
科一千元以下罰金。


司法院資訊處製作；財團法人民間司法改革基金會備份。
